【裁判字號】    90,自緝,5
【裁判日期】    900629
【裁判案由】    侵占等
【裁判全文】
臺灣士林地方法院刑事判決                              九十年度自緝字第五號
    自  訴  人  好好小客車租賃有限公司
    代  表  人  卓金塗
    自訴代理人  鄒蘭香
    被      告  甲○○
右列被告因侵占等案件，經自訴人提起自訴，本院判決如左：
    主  文
甲○○無罪。
    理  由
一、自訴意旨略以：自訴人於民國八十八年二月三日下午十五時許出租車牌號碼ＡＡ
    ─八○九九號自用小客車（下稱系爭汽車）一輛，言明租用三十天，屆時又延三
    十天，不料期滿，被告拒不返還汽車，且不知去向，被告所為顯係犯刑法第三百
    三十五條侵占罪嫌及同法第三百三十九條之詐欺罪嫌云云。
二、按犯罪事實應依證據認定之，無證據不得推定其犯罪事實。又不能證明被告犯罪
    者，應諭知無罪之判決。刑事訴訟法第一百五十四條、第三百零一條第一項分別
    定有明文。又按刑法第三百三十五條第一項侵占罪之成立，須持有人變易其原來
    之持有意思而為不法所有之意思，始能成立，如僅將持有物延不交還或有其他原
    因一時未能交還，既缺乏主觀要件，即難遽以該罪相繩；此外，刑法第三百三十
    九條第一項詐欺罪之成立，以意圖為自己或第三人不法之所有，以詐術使人陷於
    錯誤，而將本人或第三人之物交付為要件，最高法院六十八年台上字第三一四六
    號及四十六年台上字第二六○號判例可供參照。
三、訊據被告堅決否認有何侵占或詐欺犯行，辯稱：當時我另犯重傷罪，不方便去還
    車，我曾請邱福欽幫我將車開回去給老闆，我同時將新台幣（以下同）二萬元交
    給邱福欽，要他幫我把錢交給老闆，後來他好像不敢去，就將車停在吉林路口，
    並打電話給車行要車行去牽車，我後來有打電話給老闆娘問他車子是否有開回去
    ，沒想到老闆娘說找不到車，我當時有請車行老闆娘去報失竊，我並無侵占或詐
    欺等語。經查，被告自八十八年二月三日起租用系爭汽車，言明租期一個月，到
    期後又延了一個月，到期日是八十八年四月三十日，被告有打電話來說車放在永
    吉路，但我不知道地點。迄八十八年六月初有一違規拖車場打電話告訴我說車放
    在那裡很久，是違規被拖吊，違規地點是在永吉路，叫我去把車拖回來等情，已
    據自訴代理人鄒蘭香於本院訊問時自承無訛（詳本院八十八年五月三十一日、六
    月十四日訊問筆錄），核與被告所辯情節相符，足證被告確曾託人欲將系爭汽車
    返還，雖其後因受託人未能將系爭汽車返還自訴人，惟被告主觀上並無將該部汽
    車變易其原來之持有為不法所有之犯意甚明，被告既缺乏侵占之主觀要件，自難
    以刑法之侵占罪相繩。又被告於租用系爭汽車三十天後，又延期三十天，此亦為
    自訴人所自承，被告嗣後雖未將汽車如期返還，惟其於租車之始既未施用何種詐
    術使自訴人陷於錯誤，且主觀上亦無為自己或他人不法所有之意圖，亦與刑法詐
    欺罪之要件不符。此外，本院復查無其他證據證明被告有自訴人所指之侵佔與詐
    欺犯行，不能證明被告犯罪，依法應諭知無罪之判決。
據上論斷，應依刑事訴訟法第三百四十三條、三百零一條第一項判決如主文。
中    華    民    國      九十        年      六        月    二十九    日
                                  臺灣士林地方法院刑事第二庭
                                          法  官
右正本證明與原本無異。
如不服本判決，應於判決送達後十日內，向本院提出上訴狀。
                                          書記官
中    華    民    國      八十        年              月              日


司法院資訊處製作；財團法人民間司法改革基金會備份。
